【裁判字號】    94,訴,1738
【裁判日期】    950223
【裁判案由】    違反槍砲彈藥刀械管制條例
【裁判全文】
臺灣彰化地方法院刑事判決              94年度訴字第1738號
公  訴  人  臺灣彰化地方法院檢察署檢察官
被      告  甲○
指定辯護人  本院公設辯護人  乙○○
上列被告因違反槍砲彈藥刀械管制條例案件，經檢察官提起公訴
（94年度偵字第6294號），本院判決如下：
    主  文
甲○未經許可，持有可發射子彈具有殺傷力之改造手槍，累犯，
處有期徒刑參年貳月，併科罰金新臺幣拾萬元，罰金如易服勞役
，以新臺幣玖佰元即銀元參佰元折算壹日。扣案具有殺傷力之仿
ＢＥＲＥＴＴＡ廠８４型半自動手槍製造之玩具手槍換裝土造金
屬槍管而成之改造手槍壹支（槍枝管制編號：0000000000號）及
土造子彈伍顆（均係具直徑約柒點捌陸ｍｍ金屬彈頭之土造子彈
），均沒收。又未經許可，持有刀械，累犯，處有期徒刑肆月。
扣案之十字弓壹支（含瞄準鏡、紅外線瞄準器及弓箭拾捌支）沒
收。應執行有期徒刑參年肆月，併科罰金新臺幣拾萬元，罰金如
易服勞役，以新臺幣玖佰元即銀元參佰元折算壹日。扣案具有殺
傷力之仿ＢＥＲＥＴＴＡ廠８４型半自動手槍製造之玩具手槍換
裝土造金屬槍管而成之改造手槍壹支（槍枝管制編號：00000000
00號）、土造子彈伍顆（均係具直徑約柒點捌陸ｍｍ金屬彈頭之
土造子彈）及十字弓壹支（含瞄準鏡、紅外線瞄準器及弓箭拾捌
支）均沒收。
    事  實
一、甲○曾於民國93年間，因藏匿人犯案件，經本院以93年度易
    字第937號，判處有期徒刑3月確定，甫於94年3月1日執行完
    畢。其於80年間某日（起訴書載為10幾年前），在苗栗縣三
    義鄉○○路旁，向真實姓名、年籍均不詳之成年人，購得十
    字弓1支（含瞄準鏡、紅外線瞄準器及弓箭 18支），即將之
    放置在其位於彰化縣彰化市民族新村14-6號家中 2樓房間床
    底下。嗣十字弓經內政部於81年8月10日以（八一）臺內警
    字第 8182281號公告列為管制刀械，非經許可，不得製造、
    販賣、運輸、持有或陳列，而於公告前持有者，除符合收藏
    之規定依限申請發證列管者外，應於公告之日起三個月內向
    警察機關申請價購繳銷。詎甲○竟未依此辦理，明知十字弓
    已列為管制刀械，竟仍未經許可，繼續持有上開十字弓（含
    瞄準鏡、紅外線瞄準器及弓箭18支）。其另明知未經中央主
    管機關內政部之許可，不得持有可發射子彈具有殺傷力之改
    造手槍及土造子彈，竟於 94年7月間某日，因一時好奇，在
    彰化縣花壇鄉某處，以新臺幣45,000元之代價，向不詳真實
    姓名綽號「兩光」之成年男子，同時購買可發射子彈、具殺
    傷力之仿BERE TTA廠84型半自動手槍製造之玩具手槍換裝土
    造金屬槍管而成之改造手槍1支（槍枝管制編號為000000000
    0號）及土造子彈7顆（均係具直徑約7.86mm金屬彈頭之土造
    子彈），並自該時起，即未經許可將前揭機械性能良好，可
    擊發適用子彈，具殺傷力之改造手槍及可擊發具殺傷力之土
    造子彈，置於自己實力支配下而持有之，並藏置於其所駕駛
    車號L7 -5538號自用小客車之駕駛座下。嗣於94年8月8日下
    午5時10分許，經警持本院核發之搜索票，在彰化縣彰化市
    ○○路○段644巷欽德宮前，對甲○所駕駛之前開自用小客車
    進行搜索，當場查扣上揭改造手槍1支及子彈7顆（其中2顆
    子彈已因送驗試射而耗損）；經警復前往上開住處搜索，於
    該址2樓房間床鋪底下查扣十字弓1支（含瞄準鏡、紅外線瞄
    準器及弓箭18支），始查悉上情。
二、案經彰化縣警察局彰化分局報告臺灣彰化地方法院檢察署檢
    察官偵查起訴。
    理  由
一、上揭犯罪事實，業據被告甲○於偵查及本院審理時均坦承不
    諱，而扣案之十字弓 1支經本院當庭勘驗結果，與公告鏢刀
    等列入管制刀械圖例五之十字弓相符，業經本院當庭製作勘
    驗筆錄可參；另扣案之改造手槍及土造子彈，經警送內政部
    警政署刑事警察局鑑定結果，認為改造手槍 1支（槍枝管制
    編號 0000000000號），認係由仿BERETTA廠84型半自動手槍
    製造之玩具手槍換裝土造金屬槍管而成之改造手槍，機械性
    能良好，可擊發適用子彈，認具殺傷力；送鑑子彈7顆，認
    均係具直徑約7.86mm金屬彈頭之土造子彈，經採樣2顆試射
    ，均可擊發，認均具殺傷力等情，有該局94年9月2日刑鑑字
    第0940125608號槍彈鑑定書1份在卷足參（見偵卷第47頁至
    第50頁），此外，尚有前開十字弓1支（含瞄準鏡、紅外線
    瞄準器及弓箭18支）及改造手槍1支、土造子彈5顆（其餘2
    顆已因試射而耗損）扣案足資佐證，顯見被告上開自白，核
    與事實相符。至辯護人為被告辯護：扣案之改造槍枝拉桿有
    時可順利拉開，有時會卡住等語，惟查該扣案手槍既仍可順
    利拉開使用，且經內政部警政署刑事警察局以性能檢驗法、
    試射法鑑定機械性能良好，可擊發適用子彈，其具殺傷力即
    可認定，縱偶有操作上不便，亦無礙其殺傷力之認定，辯護
    人為被告所為此部分辯護，尚難為被告有利之認定，附此敘
    明。本案事證已臻明確，被告犯行至堪認定，應予依法論科
    。
二、查內政部警政署曾於81年8月10日，以（八一）臺內警字第8
    182281號函公告十字弓為查禁刀械，嗣該函雖於90年11月20
    日，經內政部警政署以（九○）臺內警字第 9081482號函公
    告不予適用，惟（九○）臺內警字第九○八一四八二號函亦
    同時公告十字弓為查禁刀械，是被告持有十字弓 1支（含瞄
    準鏡、紅外線瞄準器及弓箭18支），其此部分所為，係犯槍
    砲彈藥刀械管制條例第14條第 3項之未經許可，持有刀械罪
    。又被告未經許可而持有具殺傷力之改造手槍及土造子彈，
    核其此部分所為，則分係犯槍砲彈藥刀械管制條例第8條第4
    項未經許可持有可發射子彈具有殺傷力槍枝罪及同條例第12
    條第 4項之未經許可，持有改造子彈罪。被告一行為而同時
    持有前開改造手槍及土造子彈，係一行為而觸犯槍砲彈藥刀
    械管制條例第 8條第4項及同條例第12條第4項之二罪名，屬
    想像競合，應從一重之槍砲彈藥刀械管制條例第8條第4項之
    未經許可，持有可發射子彈具有殺傷力之改造手槍罪處斷。
    又被告所犯未經許可，持有刀械罪及未經許可，持有可發射
    子彈具有殺傷力之改造手槍罪，犯意各別，罪名不同，應分
    論併罰之。再被告前於93年間，曾因藏匿人犯案件，經本院
    以93年度易字第937號，判處有期徒刑 3月確定，甫於94年3
    月 1日執行完畢等情，有臺灣高等法院被告前案紀錄表存卷
    可按，其於5年內再犯本件最重本刑為有期徒刑以上之2罪，
    為累犯，均應依刑法第47條規定加重其刑（就被告持有刀械
    罪係屬行為繼續之繼續犯，其持有至查獲為止，犯罪行為均
    在繼續中，是被告所為持有十字弓之犯行，橫跨前開有期徒
    刑執行完畢之前後，既未逾5年，仍屬累犯，附此敘明）。
    爰審酌被告持有槍、彈及十字弓之行為，對於社會治安及人
    民安居樂業之期待均有重大威脅，所生危害不容輕忽，惟被
    告於偵審期間已能坦承犯行，犯後態度堪稱良好，且其持有
    槍、彈及十字弓之期間，尚無以之從事其他不法用途等一切
    情狀，分別量處如主文所示之刑，及就併科罰金部分，諭知
    易服勞役之折算標準，並定其應執行之刑與就併科罰金部分
    諭知易服勞役之折算標準。扣案可發射子彈、具殺傷力之仿
    BERE TTA廠84型半自動手槍製造之玩具手槍換裝土造金屬槍
    管而成之改造手槍 1支（槍枝管制編號為0000000000號）、
    子彈 5顆（均係具直徑約7.86mm金屬彈頭之土造子彈）及十
    字弓 1支（含瞄準鏡、紅外線瞄準器及弓箭18支），分係屬
    槍砲彈藥刀械管制條例第 4條第1項第1款、第2款、第3款所
    稱之槍砲、彈藥及刀械，依同條例第 5條之規定，非經中央
    主管機關許可不得製造、販賣、運輸、持有及轉讓，係違禁
    物，故應依刑法第38條第1項第1款規定，宣告沒收。至經送
    驗試射而原具殺傷力之改造子彈 2顆，均已因試射，僅剩餘
    彈殼，而失其原有子彈之結構及效能，不具殺傷力，已非違
    禁物，自無庸併為沒收之宣告，附此敘明。
三、至公訴人認：被告於10幾年前某日，在苗栗縣三義鄉，購得
    十字弓1把後，迄內政部於81年8月10日以（八一）臺內警字
    第 8182281號公告列為管制刀械前，其此部分持有前揭十字
    弓之所為，亦涉有未經許可持有刀械罪嫌云云。然按犯罪事
    實應依證據認定之，無證據不得認定其犯罪事實，又不能證
    明被告犯罪或其行為不罰者，應諭知無罪之判決，刑事訴訟
    法第154條第2項及第301條第1項分別定有明文。經查：內政
    部警政署於81年8月10日，方以（八一）臺內警字第8182281
    號函公告十字弓為查禁刀械，於 81年8月10日公告前，並未
    將十字弓列為管制刀械，是被告於 81年8月10日前，所為持
    有十字弓之行為，並未有何違反槍砲彈藥刀械管制條例之犯
    行。此外，本院復查無其他證據證明被告確有該等犯行，是
    揆諸前揭法條意旨，原應為被告無罪之諭知，然此部分與前
    揭被告經本院論罪科刑部分，具有繼續犯實質上一罪之關係
    ，是爰不另為無罪之諭知，併此敘明。
據上論斷，應依刑事訴訟法第299條第1項前段，槍砲彈藥刀械管
制條例第8條第4項、第12條第4項、第14條第3項，刑法第11條前
段、第55條、第51條第5款、第47條、第42條第2項、第 38條第1
項第1款，罰金罰鍰提高標準條例第2條，判決如主文。
本案經檢察官江孟芝到庭執行職務。
中    華    民    國    95    年    2     月    23    日
                  刑事第二庭  審判長法  官  許旭聖
                                    法  官  黃玉齡
                                    法  官  簡婉倫
以上正本證明與原本無異。
如不服本判決，應於判決送達後10日內，向本院提出上訴狀 (須
附繕本)。
中    華    民    國    95    年    2     月    23    日
                                    書記官
附錄本案論罪科刑法條：
槍砲彈藥刀械管制條例第8條
未經許可，製造、販賣或運輸鋼筆槍、瓦斯槍、麻醉槍、獵槍
  、空氣槍或第4條第1項第1款所定其他可發射金屬或子彈具有
  殺傷力之各式槍砲者，處無期徒刑或5年以上有期徒刑，併科
  新臺幣1千萬元以下罰金。
未經許可，轉讓、出租或出借前項所列槍枝者，處5年以上有
  期徒刑，併科新臺幣1千萬元以下罰金。
意圖供自己或他人犯罪之用，而犯前二項之罪者，處無期徒刑
  或7年以上有期徒刑，併科新臺幣1千萬元以下罰金。
未經許可，持有、寄藏或意圖販賣而陳列第1項所列槍枝者，
  處3年以上10年以下有期徒刑，併科新臺幣700萬元以下罰金。
第 1 項至第 3 項之未遂犯罰之。
槍砲彈藥刀械管制條例第12條
未經許可，製造、販賣或運輸子彈者，處1年以上7年以下有期
  徒刑，併科新台幣500萬元以下罰金。
未經許可，轉讓、出租或出借子彈者，處6月以上5年以下有期
  徒刑，併科新台幣300萬元以下罰金。
意圖供自己或他人犯罪之用，而犯前二項之罪者，處3年以上
  10年以下有期徒刑，併科新台幣700萬元以下罰金。
未經許可，持有、寄藏或意圖販賣而陳列子彈者，處5年以下
  有期徒刑，併科新台幣300萬元以下罰金。
第 1 項至第 3 項之未遂犯罰之。
槍砲彈藥刀械管制條例第14條
未經許可，製造、販賣或運輸刀械者，處3年以下有期徒刑，
  併科新台幣100萬元以下罰金。
意圖供自己或他人犯罪之用，而犯前項之罪者，處6月以上5
  年以下有期徒刑，併科新台幣300萬元以下罰金。
未經許可，持有或意圖販賣而陳列刀械者，處1年以下有期徒
  刑、拘役或新台幣50萬元以下罰金。
第 1 項及第 2 項之未遂犯罰之。


司法院資訊處製作；財團法人民間司法改革基金會備份。
